【裁判字號】    96,交聲,1156
【裁判日期】    970204
【裁判案由】    聲明異議
【裁判全文】
臺灣彰化地方法院交通事件裁定        96年度交聲字第1156號
移送機關    交通部公路總局台中區監理所彰化監理站
異議人即
受處分人    甲○○
上列受處分人因違反道路交通管理處罰條例案件，對於交通部公
路總局台中區監理所彰化監理站民國96年11月30日所為之裁決處
分（彰監四字第裁64-HD0000000號）聲明異議，本院裁定如下：
    主  文
原處分撤銷。
甲○○汽車駕駛人駕駛汽車，不遵守道路交通標線之指示，處罰
鍰新台幣玖佰元。
    理  由
一、原處分意旨略以：駕駛人甲○○駕駛其所有之車牌號碼PZ-4
    133號自用小客車，於民國96年10月18日12時34分許，在台
    中縣烏日鄉○○路與五光路路口，因「駕車行經有燈光號誌
    管制之交岔路口闖紅燈」之違規，依道路交通管理處罰條例
    第53條第1項規定處罰鍰新台幣（下同）2,700元，並依同條
    例第63條第1項記違規點數3點。
二、異議意旨略以：異議人即受處分人甲○○固不否認駕駛上述
    車輛於前揭時間行經該處，惟否認駕車行經有燈光號誌管制
    之交岔路口闖紅燈之違規事實，並辯稱其經該路口係依號誌
    燈指示欲左轉進入五光路，並非直行闖紅燈，為此聲明異議
    等語。
三、按雙白實線設於路段中，用以分隔同向車道，並禁止變換車
    道，道路交通標誌標線號誌設置規則第149條著有明文；又
    汽車駕駛人駕駛汽車，不遵守道路交通標誌、標線、號誌之
    指示，而本章各條無處罰之規定者，處900元以上1,800元以
    下罰鍰，道路交通管理處罰條例第60條第2項第3款亦有明文
    。
四、經查，本件受處分人甲○○於上開時間駕駛車輛行經台中縣
    烏日鄉○○路與五光路路口時，係在直行車道上，非左轉車
    道，為受處分人所不否認，而斯時環河路上之號誌燈為紅燈
    及左轉綠燈號誌，有台中縣警察局96年12月26日函暨所附採
    證照片2紙在卷足憑。受處分人車輛雖未顯示左轉燈號，惟
    亦有可能因照片拍攝時左轉燈號適熄滅之故，尚難以此即認
    受處分人係直行環河路而有闖紅燈之違規行為。又前開照片
    所拍攝之受處分人車輛位置尚未橫越環河路、五光路路口，
    未能佐為受處分人闖越紅燈之依據。此外，卷內無其他證據
    資料足資認定受處分人係直行環河路而闖紅燈，原處分以受
    處分人有闖紅燈之違規，據此裁處罰鍰，即有未洽。惟受處
    分人駕駛車輛所行駛之車道並非左轉車道，而該處係劃設雙
    白實線，禁止變換車道，亦有上開照片足憑，受處分人自承
    欲左轉五光路，則受處分人有不遵守雙白實線之標線指示左
    轉之違規，足堪認定。
五、綜上所述，本件異議為有理由，原處分應予撤銷。惟異議人
    有於上開時、地跨越禁止變換車道之雙實白線之違規情事，
    業如前述，自應由本院撤銷原處分，並依道路交通管理處罰
    條例第60條第2項第3款規定，自為裁定如主文第2項所示，
    以資適法。
據上論斷，應依道路交通案件處理辦法第20條前段，裁定如主文
。
中    華    民    國    97    年    2     月    4     日
                  交通法庭法  官  林欣苑
以上正本證明與原本無異。
如不服本裁定，應於裁定送達後五日內向本院提出抗告狀 (須附
繕本 )。
中    華    民    國    97    年    2     月    5     日
                          書記官  楊筱惠
附錄本案論罪科刑法條全文：
道路交通管理處罰條例第60條
汽車駕駛人，駕駛汽車有違反本條例之行為，經交通勤務警察或
依法令執行交通稽查任務人員制止時，不聽制止或拒絕停車接受
稽查而逃逸者，除按各該條規定處罰外，處新臺幣3千元以上6千
元以下罰鍰。汽車駕駛人，駕駛汽車有下列情形之一，而本章各
條無處罰之規定者，處新臺幣9百元以上1千8百元以下罰鍰：
一、不服從交通勤務警察或依法令執行交通指揮、稽查任務人員
    之指揮或稽查。
二、不遵守公路或警察機關，依第5條規定所發布命令。
三、不遵守道路交通標誌、標線、號誌之指示。
四、計程車之停車上客，不遵守主管機關之規定。


司法院資訊處製作；財團法人民間司法改革基金會備份。
